Minutes et répertoires du notaire Simon LEFEBVRE, 17 mars 1783 - 10 septembre 1798 (étude XIX)
Archives nationales
- Minutes de Simon LEFEBVRE, novembre 1758 - 10 septembre 1798; MC/ET/XIX/857 - MC/ET/XIX/915
  - Minutes. 1787, juillet - septembre, juillet - septembre 1787; MC/ET/XIX/884
    - Contrat de mariage entre Nicolas Martin MATHIÉ DUCRAY demeurant rue Sainte Croix de la Bretonnerie, paroisse Saint-Paul, diocèse de Paris, et Julienne Sophie Beauche, deumeurant hors de Paris, paroisse hors de Paris, diocèse de Paris., 26 juillet 1787; MC/ET/XIX/884
      contrat de mariage; Sainte-Croix-de-la-Bretonnerie (rue); Mathié Ducray, Nicolas-Martin; Beauche, Julienne-Sophie
    - Contrat de mariage entre Pierre René PERDREAU demeurant place de Grève, paroisse Saint-Gervais, diocèse de Paris, Maître cordonnier et Margueritte Dablin, demeurant rue de la Huchette, paroisse de Saint-Séverin, diocèse de Paris., 18 août 1787; MC/ET/XIX/884
      contrat de mariage; Grève (place de); Huchette (rue de la); Perdreau, Pierre-René; Dablin, Margueritte; cordonnier
  - Minutes. 1787, octobre - décembre, octobre - décembre 1787; MC/ET/XIX/885
    - Contrat de mariage entre Louis MASSINOT demeurant rue du Braque du Marais, paroisse Saint-Nicolas des Champs, diocèse de Paris, Bourgeois de Paris et Marie Catherine Guillaume, demeurant rue du Braque du Marais, paroisse de Saint-Nicolas des Champs, diocèse de Paris., 19 octobre 1787; MC/ET/XIX/885
      contrat de mariage; Massinot, Louis; Guillaume, Marie-Catherine
    - Contrat de mariage entre Charles Isidore Pierre L'HOSTE demeurant rue Notre-Dame de Saint-Louis, paroisse Saint-Louis, diocèse de Paris, Commis des gardes et Marie Louise Privat Mallard, demeurant rue Saint-Merri, paroisse de Saint-Merri, diocèse de Paris., 18 novembre 1787; MC/ET/XIX/885
      contrat de mariage; Saint-Merri (rue); L'hoste, Charles-Isidore-Pierre; Mallard, Marie-Louise-Privat
    - Contrat de mariage entre François Augustin DEVIGNE demeurant Grande rue du Faubourg Saint-Denis, paroisse Saint-Laurent, diocèse de Paris, Maître serrurier et Marie Françoise Prevost, demeurant rue de la Vannerie, paroisse de Saint-Merri, diocèse de Paris., 23 décembre 1787; MC/ET/XIX/885
      contrat de mariage; Faubourg-Saint-Denis (rue du); Vannerie (rue de la); Devigne, François-Augustin; Prevost, Marie-Françoise; serrurier
  - Minutes. 1788, janvier - février, janvier - février 1788; MC/ET/XIX/886
  - Minutes. 1788, mars - mai, mars - mai 1788; MC/ET/XIX/887
    - Vente Mallet-Chabanel., 21 mai 1788; MC/ET/XIX/887
      Actes signalés par les lecteurs et correspondants du Minutier central des notaires de Paris, 2000-2011 (base de données migrée: voir contexte dans le Plan d’orientation général - Notaires de Paris, guides thématiques du Minutier).
      Date de révision: 2010
      Date de création de la notice: 2004
      acte de vente; Mallet (famille); Chabanel (M.)
  - Minutes. 1788, juin - juillet, juin - juillet 1788; MC/ET/XIX/888
    - Dépôt de pièce famille Farraut, 9 juin 1788; MC/ET/XIX/888
      dépôt acte célébration de mariage entre Alexandre Farraut et Marie Françoise Posella, église cathédrale Sainte Répparate de la ville et diocèse de Nice. - Dépôt du mortuaire de Alexandre Farraut, paroisse Saint Martin de la ville et diocèse de Nice
      dépôt de pièces; acte d'état civil; Farraut, Alexandre; Posella, Marie-Françoise
    - Dépôt de pièce famille Darquier, 12 juin 1788; MC/ET/XIX/888
      testament déposé de Pierre Jean Darquier, écuyer, receveur des tailles de l'élection de Lomaigne, au profit de Jeanne Darquier, sa fille, épouse de monsieur Marcassure, baron de Puymaurin. - Dépôt du mortuaire de Jean Pierre Darquier, seigneur de Beaumont de Lezat, église métropolitaine et diocésaine Saint Etienne de la ville et diocèse de Toulouse. -Dépôt du baptistaire de Pierre Jean d' Arquier, fils de Pierre Eléonore d' Arquier, receveur général de Coumanie et de dame Elisabeth de Montels, paroisse Saint Etienne de la ville et diocèse de Toulouse. - Notoriété constatant les vrais noms de Pierre Jean Darquier, et non de Jean Pierre Darquier
      testament; dépôt de pièces; acte d'état civil; dépôt de pièces; notoriété; Darquier, Pierre-Jean; Darquier, Jeanne; Marcassure (baron de Puymaurin); Darquier, Jean-Pierre (seigneur de Beaumont de Lezat); Arquier, Pierre-Jean d'; Arquier, Pierre-Eléonore d'; Montels, Elisabeth de; Darquier, Jean-Pierre; percepteur
    - Dépôt de pièce famille Piet, 18 juin 1788; MC/ET/XIX/888
      Dépôt du mortuaire d'Antoinette Piet, paroisse Saint Etienne de la ville et diocèse de Beauvais. - testament déposé de Antoinette Piet, instituant comme légataire universelle: Marguerite Françoise Lamarre, épouse de Joachim Blot. -Notoriété constatant le nombre des héritiers de Antoinette Piet :Marie Jeanne Carbonnier, veuve de Jacques Hochet, demeurant à Beauvais et François Carbonnier, clerc laïque de la paroisse de Louvetienne, près Versailles, ses neveu et nièce et Marguerite Françoise Delamarre, son autre nièce, épouse en secondes noces du sieur Joachim Blot. -dépôt acte célébration de mariage entre le sieur Joachim Blot, veuf de Marie Lemaire, de la paroisse Saint Laurent de cette ville et Marguerite Françoise Lamarre, veuve de Jean Baptiste Lefort de cette paroisse Saint Etienne de la ville et diocèse de Beauvais
      acte d'état civil; dépôt de pièces; testament; notoriété; Piet, Antoinette; Lamarre, Marguerite-Françoise; Blot, Joachim; Carbonnier, Marie-Jeanne; Hochet, Jacques; Carbonnier, François; Delamarre, Marguerite-Françoise; Lemaire, Marie; Lefort, Jean-Baptiste
    - Dépôt de pièce famille THIEBAUT, 28 juin 1788; MC/ET/XIX/888
      Dépôt du mortuaire du sieur Philippe Toussaint Thiébaut, avocat en parlement de Paris, fils de Jacques Toussaint Thiébaut, avocat en parlement, et de demoiselle Marguerite Mauclair, natif de la paroisse Saint Médard, de la ville et diocèse de Verdun, décédé Notre dame de l'Assomption de Port Au Prince, isle et côte de Saint Domingue. -Dépôt du mortuaire de Marguerite Françoise Thiébaut, fille de maître Jacques Toussaint Thiébaut, avocat en parlement, conseiller du Roy, premier échevin de l'Hôtel de Ville de Verdun, et de dame Marguerite Maucler, paroisse Saint Médard de la ville et diocèse de Verdun. -Dépôt du baptistaire de Marguerite Scholastique Thiébaut, fille de maître Jacques Toussaint Thiébaut, avocat en parlement, conseiller du Roy, premier échevin de l'Hôtel de Ville de Verdun, et de dame Marguerite Maucler, paroisse Saint Médard de la ville et diocèse de Verdun. -Dépôt du baptistaire de Anne Françoise Thiébaut, fille de maître Jacques Toussaint Thiébaut, avocat en parlement, conseiller du Roy, premier échevin de l'Hôtel de Ville de Verdun, et de dame Marguerite Maucler, paroisse Saint Médard de la ville et diocèse de Verdun. -Dépôt du baptistaire de Marie-Marguerite Thiébaut, fille de maître Jacques Toussaint Thiébaut, avocat en parlement, conseiller du Roy, premier échevin de l'Hôtel de Ville de Verdun, et de dame Marguerite Maucler, paroisse Saint Médard de la ville et diocèse de Verdun. -dépôt acte célébration de mariage entre messire Jacques de Soleivol, chevalier Saint Louis, chef de brigade du corps royal d'artillerie, veuf de dame Anne Thérèse de Montalembert et demoiselle Marguerite Scolastique Thiébaut, paroisse Saint Médard de la ville et diocèse de Verdun. - Notoriété constatant le nombre des héritiers de Jacques Toussaint Thiébaut, avocat en parlement et de dame Marguerite Mauclerc: Philippe Toussaint Thiébaut, avocat en parlement de Paris et demoiselle Marguerite Françoise Thiébaut, fille majeure et demoiselle Marguerite Scholastique Thiébaut et demoiselle Anne Françoise Thiébaut, et demoiselle Marie Marguerite Thiébaut, leurs enfants et que Philippe Toussaint Thiébaut est décédé, etc
      acte d'état civil; dépôt de pièces; notoriété; Port-au-Prince (Haïti); Thiebaut, Philippe-Toussaint; Thiebaut, Jacques-Toussaint; Mauclair, Marguerite; Thiebaut, Marguerite-Françoise; Thiebaut, Marguerite-Scholastique; Thiebaut, Anne-Françoise; Thiebaut, Marie-Marguerite; Soleivol, Jacques de; Montalembert, Anne-Thérèse de; avocat au parlement (Ancien Régime)
    - Dépôt de pièce famille Jandet, 4 juillet 1788; MC/ET/XIX/888
      contrat de mariage déposé entre Jean Claude Jandet et Marie Jeanne Angélique Violette.
      dépôt acte célébration de mariage entre Jean Claude Jandet, receveur des droits et aydes pour la banlieue de cette ville, et Jeanne Angélique Violette, paroisse Notre dame de Villeneuve le Roi [Villeneuve-sur-Yonne], diocèse de Sens
      contrat de mariage; dépôt de pièces; acte d'état civil; Jandet, Jean-Claude; Violette, Jeanne-Angélique
  - Minutes. 1788, août - septembre, août - septembre 1788; MC/ET/XIX/889
    - contrat de mariage déposé entre Joachim Blot, teneur de livres de commerce, demeurant à Beauvais, veuf sans enfant de Marie Lemaire et Marguerite Françoise Delamarre, avec un enfant, veuve de Jean Baptiste Lefort, vivant, domestique, 18 août 1786; MC/ET/XIX/889
      contrat de mariage; dépôt de pièces; Beauvais (Oise); Blot, Joachim; Delamarre, Marguerite-Françoise; Lemaire, Marie; Lefort, Jean-Baptiste; employé de maison
    - Dépôt de pièce famille Bonnette, 1er août 1788; MC/ET/XIX/889
      Dépôt du mortuaire de Claude Bonnette, paroisse Saint Symphorien de la ville et diocèse de Reims. -dépôt acte célébration de mariage entre Nicolas Richoux, de droit de la paroisse Notre dame d'Aubenton et de fait de cette paroisse et Marie Jeanne Bonnette, veuve en premières noces de François Martin, de cette paroisse Saint Hilaire de la ville et diocèse de Reims. - dépôt acte célébration de mariage entre Pierre Charles Adnet, marchand épicier de la paroisse Saint Etienne et Marie Rose Bonnette de cette paroisse Saint Jacques de la ville et diocèse de Reims. - Dépôt du mortuaire de Pierre Bonnette, doyen de la communauté des maîtres chapeliers, veuf de Marie Rose Colmart, paroisse Saint Jacques de la ville et diocèse de Reims. - Dépôt du mortuaire de maître Henry Bonnette, ancien marchand chapelier de cette paroisse Saint Jacques de la ville et diocèse de Reims. - Dépôt du mortuaire de Marie Françoise Masson, veuve de Claude Bonnette, ancien maître chapellier, paroisse Saint Symphorien de la ville et diocèse de Reims. -testament déposé de Marie Rose Colmart, épouse du sieur Pierre Bonnette, au profit du sieur Bonnette, prêtre, mon fils, et de Henriette Bonnette, notre fille et de Bernard Bonnette et de Marie Rose Bonnette, ses deux autres enfants. -Notoriété constatant le nombre des héritiers de Pierre Bonnette et de Claude Bonnette et de son épouse et de monsieur Henry Bonnette: Rémy Bonnette, curé de Fontaine et Bernard Bonnette, chapelier à Reims et demoiselle Marie Henriette Bonnette, fille majeure et Marie Rose Bonnette, épouse du sieur Pierre Charles Adnet, épicier et chapelier à Reims, tous les quatre enfants majeurs et constatant que le sieur Claude Bonnette est décédé. - Dépôt du baptistaire de Pierre Bonnet, fils de Regnault Bonnet, chapelier et de Catherine Dralin, paroisse Saint Hilaire de la ville et diocèse de Reims. - Notoriété portant renonciation à la succession de Claude Bonnette, par Jean Baptiste Bonnette, chapelier à Reims, son fils
      testament; dépôt de pièces; acte d'état civil; notoriété; renonciation; Reims (Marne); Bonnette, Claude; Richoux, Nicolas; Bonnette, Marie-Jeanne; Martin, François; Adnet, Pierre-Charles; Bonnette, Marie-Rose; Colmart, Marie-Rose; Bonnette, Henry; Masson, Marie-Françoise; Bonnette, Pierre; Bonnette (sieur); Bonnette, Henriette; Bonnette, Bernard; Bonnette, Rémy; Bonnette, Marie-Henriette; Bonnet, Regnault; Dralin, Catherine; Bonnette, Jean-Baptiste; commerçant; commerçant; fabricant d'accessoires vestimentaires; commerçant; fabricant d'accessoires vestimentaires; prêtre; curé; fabricant d'accessoires vestimentaires; commerçant; fabricant d'accessoires vestimentaires
    - Dépôt de pièce famille Garnotel, 4 août 1788; MC/ET/XIX/889
      Notoriété constatant que du mariage entre Anne Françoise Regnault, épouse décédée de Nicolas Robert Garnotel, bourgeois de Paris, il n'est issu aucun enfant de cette union. - dépôt acte célébration de mariage entre Nicolas Robert Garnotel, veuf de Anne Regnier, bourgeois de Paris et Anne Françoise Regnault, fille majeure, paroisse Saint Nicolas de la Ferté Millon, diocèse de Soissons. -Dépôt du mortuaire de Anne Françoise Regnaud, épouse de Nicolas Robert Garnotel, bourgeois de Paris, native de la Ferté Millon, diocèse de Soissons, décédée couvent et hôpital de La Charité, paroisse Sainte Marguerite, faubourg Saint Antoine Lès Paris
      notoriété; dépôt de pièces; acte d'état civil; Regnault, Anne-Françoise; Garnotel, Nicolas-Robert; Regnier, Anne
    - Dépôt de pièce famille Fourmet, 18 août 1788; MC/ET/XIX/889
      Dépôt du baptistaire de Jeanne Fourmet, fille de Pierre Denis Fourmet et de Françoise Louis, paroisse de Gueux en la Montagne, diocèse de Reims. - dépôt acte célébration de mariage entre Nicolas Bouvry et Jeanne Fourmet, paroisse de Gueux en la Montagne, diocèse de Reims. - Dépôt du baptistaire de Marie Françoise Fourmet, fille de Pierre Denis Fourmet et de Françoise Louis, paroisse de Gueux en la Montagne, diocèse de Reims. - Dépôt du baptistaire de Nicaise Fourmet, fils de Pierre Denis Fourmet et de Françoise Louis, paroisse de Gueux en La Montagne, diocèse de Reims. - Dépôt du baptistaire de Augustin Fourmet, fils de Pierre Denis Fourmet et de Françoise Louis, paroisse de Gueux en La Montagne, diocèse de Reims. - Notoriété en rectification des noms de Marie Françoise Fourmet, veuve d'Etienne François Pistat et Augustin Fourmet, laboureur, et Jeanne Fourmet, épouse de Nicolas Bouvry et Nicaise Fourmet, prêtre, tous enfants de feu Pierre Denis Fourmet, leur père
      acte d'état civil; dépôt de pièces; notoriété; Fourmet, Jeanne; Fourmet, Pierre-Denis; Louis, Françoise; Bouvry, Nicolas; Fourmet, Marie-Françoise; Fourmet, Nicaise; Fourmet, Augustin; Pistat, Etienne-François; agriculteur; prêtre
    - Dépôt de pièce famille Poupin, 1er septembre 1788; MC/ET/XIX/889
      Acte mortuaire déposé de Marie Louise Guérin, épouse de Louis François Poupin, serrurier, paroisse Saint André de Chelles, diocèse de Paris. -Notoriété portant sentence de tutelle des mineurs du sieur Poupin au profit de Marie Louise Poupin et Marie Anne Poupin en présence de Jean François Noël, manouvrier, oncle, et Nicolas Michel Guérin, maçon, aussi oncle, et Jacqus Lebron, maître cordonnier et Jean Boustard, compagnon maçon et Joseph Costin, maréchal et nommant pour tuteur, François Poupin leur père et Michel Guerin, pour subrogé tuteur
      acte d'état civil; dépôt de pièces; notoriété; Guerin, Marie-Louise; Poupin, Louis-François; Poupin, François; Poupin, Marie-Louise; Poupin, Marie-Anne; Noel, Jean-François; Guerin, Nicolas-Michel; Lebron, Jacques; Boustard, Jean; Costin, Joseph; Guerin, Michel; serrurier; journalier; maçon; maçon
    - Dépôt de pièce famille de Gallet de Vallieres, 2 septembre 1788; MC/ET/XIX/889
      Notoriété constatant le nombre des héritiers de maître Jean de Gallet de Vallières: Pierre Eléonor de Gallet, seigneur de Vallières, officier au régiment de la Colonelle Générale Infanterie et noble dame Marie Agnès Sophie de Gallet, sa soeur, épouse de messire Charles Alexandre de Beaunay, chevalier, seigneur d'Auzeville, seuls héritiers de leur frère. - Notoriété constatant le nombre des héritiers de maître Henry Louis Charles Eléonor de Gallet, prêtre: messire Pierre de Gallet, son frère et Charles François de Gallet et Pierre Eléonor de Gallet et Marie Agnès Sophie de Gallet, épouse de messire Charles Alexandre de Beaunay, ses neveux et nièce. - Dépôt du mortuaire de maître Henry Louis Charles Léonor de Gallet de Vallières, prêtre au séminaire de Québec, paroisse de Montréal, diocèse de Québec. - inventaire après décès de monsieur Jean de Gallet et de son épouse. - Dépôt du baptistaire de Jean de Gallet, fils de maître Louis Charles de Gallet, escuyer, seigneur de Vallière et de dame Marie Louvet, église paroissiale de Bouris [Le Val-Boury, commune de Neufchâtel-en-Bray, 76], diocèse de Rouen. -Dépôt du mortuaire de Jean de Gallet, chevalier, seigneur de Vallière, fils de messire Jean de Gallet, seigneur de Vallière et de dame Marie Agnès Marle, paroisse Saint Pierre d'Herneville, diocèse de Rouen. - Dépôt du mortuaire de Pierre de Gallet de Vallière, seigneur et patron de la paroisse de Boury, diocèse de Rouen. - dépôt acte célébration de mariage entre Charles de Beaunay et Marie Agnès Sophie de Gallet, paroisse Saint Pierre d'Herneville [Hermeville], diocèse de Rouen. - Dépôt du baptistaire de Pierre Eléonor de Gallet, fils de messire Jean de Gallet, chevalier, seigneur de Vallière et de dame Marie Agnès de Marle, paroisse de Boury, diocèse de Rouen. - Dépôt du baptistaire de Marie Agnès Sophie de Gallet, fille de messire Jean de Gallet, seigneur de Vallière et de Marie Agnès de Marle, paroisse de Boury, diocèse de Rouen. - Notoriété portant sentence de tutelle concernant les enfants mineurs de Jean Gallet et de demoiselle Marie Agnès de Marle. -Notoriété constatant le nombre des héritiers du sieur de Gallet de Vallière et de demoiselle Marie Agnès Sophie de Gallet, épouse de maître Charles Alexandre de Beaunay et Charles François de Gallet et Pierre Eléonor de Gallet, frère et soeur, ses neveux et nièces et constatant aussi que ledit Charles François de Gallet est aussi décédé, etc. -. Dépôt du mortuaire de maître Charles François de Gallet de Vallière, écuyer, seigneur patron de cette paroisse, officier au régiment Colonelle Générale Infanterie, paroisse de Boury, diocèse de Rouen. -
      notoriété; acte d'état civil; dépôt de pièces; Montréal (Canada); Gallet de Vallieres, Jean de; Gallet, Pierre-Eléonor de (seigneur de Vallières); Gallet, Marie-Agnès-Sophie de; Beaunay, Charles-Alexandre de (seigneur d'Auzeville); Gallet de Vallieres, Henry-Louis-Charles-Léonor de; Gallet (dame); Gallet, Louis-Charles de (seigneur de Vallière); Louvet, Marie; Gallet, Jean de (seigneur de Vallière); Gallet de Valliere, Jean de (premier du nom); Gallet de Valliere, Pierre de; Beaunay, Charles de; Marle, Marie-Agnès de; Gallet de Valliere (sieur de); Gallet de Valliere, Charles-François de; prêtre; prêtre
    - Dépôt de pièce famille Morel, 15 septembre 1788; MC/ET/XIX/889
      Notoriété constatant le nombre des héritiers de dame Marie Françoise Thérèse Ursule Morel, veuve d'Alexandre Dufresne, écuyer, seigneur de La Motte, conseiller vétéran au baillage et présidial d'Amiens: messire François Dufresne, écuyer, seigneur de Marucalve, conseiller du Roy et lieutenant général au baillage d'Amiens et messire Charles Dufresne, chevalier, seigneur de Beaumont. -Dépôt du baptistaire de Marie Françoise Thérèse Ursule Morel, fille de maître François Morel, marchand épicier et de demoiselle Françoise Destrée, paroisse Saint Firmin Le Martir, dit en Castillon de la ville et diocèse d'Amiens. -
      notoriété; acte d'état civil; dépôt de pièces; Morel, Marie-Françoise-Thérèse-Ursule; Dufresne, Alexandre (seigneur de La Motte); Dufresne, François (seigneur de Marucalve); Dufresne, Charles de (seigneur de Beaumont.); Morel, François; Destree Françoise; commerçant; commerçant
    - Dépôt du mortuaire de monsieur Pierre François Mathieu Levasseur, conseiller du Roy, lieutenant particulier honoraire au baillage d'Amiens, époux de dame Marie Rose Gabrielle Dufeu, paroisse Saint Jean Baptiste de la ville de Péronne, diocèse d'Amiens, 26 septembre 1788; MC/ET/XIX/889
      acte d'état civil; dépôt de pièces; Levasseur, Pierre-François-Mathieu; Dufeu, Marie-Rose-Gabrielle
  - Minutes. 1788, octobre - décembre, octobre - décembre 1788; MC/ET/XIX/890
    - Dépôt de pièce famille Heudebert, 8 octobre 1788; MC/ET/XIX/890
      Acte mortuaire déposé de Marie Heudebert, veuve de Jean Emeric Godefroy, ancien marchand. - Notoriété constatant le seul héritier de Marie Heudebert: maître Antoine Nicolas Poret, procureur du consulat de Rouen. - Dépôt du baptistaire de Jean Marie Emeric Godefroy, fils de Emeric Godefroy et de Geneviève Brière, paroisse Saint Pierre de Carville, au bourg de Darnetal, diocèse de Rouen. - Dépôt du mortuaire de Marie Heudebert, veuve de Jean Emeric Godefroy, paroisse Saint Amand de la ville et diocèse de Rouen
      notoriété; dépôt de pièces; acte d'état civil; dépôt de pièces; Heudebert, Marie; Godefroy, Jean-Emeric; Poret, Antoine-Nicolas; Godefroy, Jean-Marie-Emeric; Briere Geneviève; commerçant
    - Dépôt de pièce famille Boyon de La Cour, 14 octobre 1788; MC/ET/XIX/890
      Dépôt du mortuaire de dame Marie Jeanne Boyon de La Cour, veuve de messire Joseph Nicolas Le Dossu, ancien capitaine au régiment de La Reine Infanterie, chevalier de Saint Louis, paroisse Notre dame d'Epernay, diocèse de Reims. -Notoriété constatant le nombre des héritiers de dame Marie Jeanne Boyon de La Cour: demoiselle Marie Louise Suzanne Le Dossu d'Hébécourt, épouse de maître Bertin Léonard Courbet, sous lieutenant au régiment de la Reine Infanterie et Louis Alexandre Le Dossu d'Hébécourt, écuyer, ses enfants.
      acte d'état civil; dépôt de pièces; notoriété; Epernay (Marne); Boyon de La Cour, Marie-Jeanne; Le Dossu, Joseph-Nicolas; Le Dossu d' Hebecourt, Marie-Louise-Suzanne; Courbet, Bertin-Léonard; Le Dossu d' Hebecourt, Louis-Alexandre
    - Notoriété constatant l'acte de profession de foi de Louise Gabrielle Victoire Pillon en l'abbaye royale du Paraclet de la ville d'Amiens, fille de maître Jean François Nicolas Pillon, lieutenant de l'élection de Montdidier et de feue dame Anne Thérèse Poullet, 20 octobre 1788; MC/ET/XIX/890
      notoriété; Pillon, Louise-Gabrielle-Victoire; Pillon, Jean-François-Nicolas; Poullet, Anne-Thérèse
    - Dépôt du mortuaire de noble Charles François de Marmet de Valcroissant, chevalier, seigneur de Vaumalle, ancien commissaire ordinaire des guerres, paroisse de la ville et diocèse d'Apt, 22 octobre 1788; MC/ET/XIX/890
      acte d'état civil; dépôt de pièces; Marmet de Valcroissant, Charles-François de (seigneur de Vaumalle); commissaire des guerres (Ancien Régime)
    - Notoriété portant renonciation à la succession de monsieur de Saint Germain par Pierre Cliquet, laboureur et le sieur Anne Michel de Saint Germain, bourgeois de Montreuil, son frère utérin et Jacques Busnel, entrepreneur de bâtimens et Jean Baptiste Busnel, maître corroyeur et Charles Sonnet aussi maître corroyeur et Geneviève Louise Busnel, sa femme, tous héritiers par représentation de feue Marie Anne de Saint Germain, leur mère et belle mère, femme de feu Louis Busnel, leur père, 22 octobre 1788; MC/ET/XIX/890
      notoriété; renonciation; Montreuil (Seine-Saint-Denis); Saint-Germain (monsieur de); Cliquet, Pierre; Saint-Germain, Anne-Michel de (H); Busnel, Jacques; Busnel, Jean-Baptiste; Sonnet, Charles; Busnel, Geneviève-Louise; Saint-Germain, Marie-Anne de; Busnel, Louis; agriculteur; chef d'entreprise
    - Dépôt de pièce famille Gaingnau, 24 octobre 1788; MC/ET/XIX/890
      Dépôt du baptistaire d'Etienne René Gaingnau, fils d'Etienne Gaingnau et de Marguerite Baudrier, paroisse de Cromière, diocèse d'Angers. - Dépôt du baptistaire de Pierre Gaingnau, fils d'Etienne Gaingnau et de Marguerite Baudrier, paroisse de Cromières, diocèse d'Angers. -Notoriété constatant le nombre des héritiers de Etienne René Gaingnau: Pierre Cliquet et Jean Ballière et Pierre Ballière, par procuration de Françoise de Saint Germain, feue leur mère, femme de Nicolas Vallière et Jacques Busnel. - Notoriété portant sentance de tutelle nommant Michel Bruon, tuteur d'Etienne Gaingnau et Anne Gaingnau, enfants mineurs de feu Pierre Gaingnau et de Marie Dubois. -